臺灣高等法院刑事判決
111年度上易字第1079號
上  訴  人  
即  被  告  汪小鋒



選任辯護人  林讌珍律師(法扶律師)
上列上訴人即被告因妨害名譽案件，不服臺灣士林地方法院111
年度易字第64號，中華民國111年6月9日第一審判決（起訴案號
：臺灣士林地方檢察署110年度偵字第8277號；移送併案案號：
同署110年度偵字第16536號），提起上訴，本院判決如下：
    主  文
上訴駁回。
    事  實
一、汪小鋒於民國110年2月20日下午1時至1時10分許間，在新北
    市○○區○○路00巷0號（起訴書誤載為59巷5號）之「汐止國泰
    綜合醫院」（下稱國泰醫院）1樓急診室發燒篩檢站，因核
    對身分證資料而與該院護理師廖又萱發生爭執，竟基於公然
    侮辱之犯意，在不特定多數人得共見共聞之上開地點，公然
    以「幹你娘」等語辱罵廖又萱，足以貶損廖又萱之人格及社
    會評價。
二、案經廖又萱訴由新北市政府警察局汐止分局報告臺灣士林地
    方檢察署檢察官偵查起訴及移送併案審理。
    理  由
壹、證據能力方面
一、供述證據部分
　㈠證人即告訴人廖又萱、證人龔祐賢於警詢中之供述，無證據
    能力：
    按被告以外之人於審判外之言詞或書面陳述，除法律有規定
    者外，不得作為證據，刑事訴訟法第159條第1項定有明文。
    查證人廖又萱、龔祐賢於警詢陳述之證據能力，業經上訴人
    即被告汪小鋒及辯護人爭執證據能力，且查無合於刑事訴訟
    法第159條之1至159條之4所定傳聞證據得為證據之例外情形
    ，是依刑事訴訟法第159條第1項之規定，應認證人廖又萱、
    龔祐賢於警詢時之供述無證據能力，不得直接作為認定被告
    本件犯罪事實存在之證據。
  ㈡證人廖又萱、龔祐賢於偵查中之證述，應認有證據能力：
    按被告以外之人於偵查中向檢察官所為之陳述，除顯有不可
    信之情況者外，得為證據，刑事訴訟法第159條之1第2項定
    有明文。查證人廖又萱、龔祐賢於偵查中均係經檢察官告知
    偽證之處罰及具結之義務後具結作證，復查無有何消極上顯
    有不可信之情況，自有證據能力。且證人廖又萱、龔祐賢於
    原審審理時，均經依法傳喚到庭進行對質詰問，完足合法之
    調查，揆諸前揭說明，前揭證人於偵查中向檢察官所為之證
    述，均得作為本案論罪之依據。 
二、非供述證據
    本判決所引用之非供述證據，並無證據證明係公務員違背法
    定程序所取得，亦無顯有不可信之情況，且經本院於審理期
    日為合法調查，該等證據自得作為本案裁判之資料。
貳、認定犯罪事實所憑之證據及理由
一、訊據被告汪小鋒矢口否認有何公然侮辱之犯行，辯稱：案發
    當時我沒有對告訴人廖又萱講「幹你娘」這三個字，因為我
    不會講台語，也聽不懂台語云云。辯護人為被告辯護稱：⒈
    原審根據證人龔祐賢於審理中之證述，認定被告有為本案犯
    行，然證人龔祐賢於原審證述被告當下罵髒話的時候，陪同
    其前往的男性友人並未在場，是之後事情鬧大了，那位男性
    才出現，並叫被告不要這樣失態等語，惟依醫院監視器錄影
    畫面，被告與告訴人於發生本件爭執之前，有一穿著橘色外
    套男子即出現於現場，顯見證人龔祐賢所述不實，不足採信
    。⒉原審當庭勘驗醫院監視器錄影畫面，並認定依螢幕畫面
    左上方時間2021/02/20 13：00：00至13：19：59...【13：
    06：11至13：06：22】隱約聽到女聲咆哮「幹你娘」，因而
    認定被告確有出言「幹你娘」侮辱告訴人。惟經本院當庭播
    放後，已認定並無原審所指上揭隱約聽到女聲咆哮「幹你娘
    」之錄音情事，顯見原審判決偏離事實。⒊被告原係大陸地
    區人民，雖於101年來台迄今，惟日常生活仍以普通話即國
    語與他人溝通對談，案發當日係因被告之子高燒經鄰居送往
    汐止國泰綜合醫院急診，之後被告急於探望，又因與告訴人
    就所提供之身分證字號有誤無法查詢而生爭執，被告雖口氣
    不佳，惟不可能以非慣用之語言辱罵告訴人。況被告為中度
    智能障礙人士，表達無法如同一般人順暢，始於案發當時與
    告訴人發生誤會。然原審判決以上開有瑕疵之證人證詞及以
    「隱約」、來源不明之聲音認定被告為本件公然侮辱犯行，
    顯有錯誤云云。
二、經查：
  ㈠被告於上開時、地以「幹你娘」等語辱罵告訴人廖又萱等情
    ，業據證人廖又萱於偵查及原審審理時具結證稱：我在國泰
    醫院汐止分院擔任護理師，當時我在1樓急診室的發燒篩檢
    站值班，一般民眾要進入急診室，都要在上開篩檢站刷健保
    卡及測量體溫後，才可以進入急診室，被告說要看他的兒子
    ，我請被告提供健保卡或身分證，被告說他背不出來，也沒
    有帶健保卡，當時被告手上有拿一本房屋契約，被告說房屋
    契約裡面有他的身分證號碼，我就按照契約書裡的資料繕打
    ，但是電腦系統一直顯示身分證號碼格式不符，我多次跟被
    告核對，被告覺得我在為難他，情緒一直很激動，當時因為
    疫情的關係醫院有限制急診室一名病患只能由一位家屬陪同
    ，因為被告的兒子已經有一位家屬陪同，裡面的另外一位男
    性家屬可能知道被告有來，他出來看到被告很激動，就說你
    沒有帶健保卡又背不出來，就請被告先回家，但是被告還是
    在急診室裡面一直咆哮，期間被告一度離開，被告離開回來
    後，情緒又更加激動，被告拿著上開房屋契約一直指責我，
    並說是我KEY錯資料，被告說他跑去大廳正門口，該處有讓
    他進去，被告一直說是我KEY錯資料，我請被告到電腦旁邊
    看電腦上顯示的數字，被告還是很激動，我叫被告不要那麼
    激動，被告就咆哮並說「幹你娘」等語，我跟被告說不要在
    這裡講髒話，證人即警衛龔祐賢提醒被告現場有在錄影，但
    是被告依舊繼續咆哮，證人龔祐賢在現場都有聽到。後來我
    們決定報警，警察到場後核對被告的身分證也無法成功，是
    試了其他系統才確認到被告的身分資料，後來才知道房屋契
    約的人員把被告的身分證號碼寫錯了，警察問我要如何處理
    ？我說請被告道歉就好，被告當下表示這種虛偽不是真心的
    話，他說不出來，所以我才提告等語（見偵卷第45至47頁；
    原審易字卷第69至72頁），核與證人即警衛龔祐賢於偵查及
    原審審理時具結證稱：我在國泰醫院擔任駐衛警，案發地點
    是在汐止國泰醫院急診大廳出入口處，該處是人來人往的地
    方，當時是我、告訴人廖又萱、被告在現場，因為當下要執
    行TOCC（即確認旅遊史〈Travel〉、職業史〈Occupation〉、接
    觸史〈Contact〉及群聚史〈Cluster〉），醫院要讀取健保卡確
    認有無出入境相關資料，需要確認身分證字號，被告表示無
    法記住自己的身分證號碼，被告出示一本本子上面有寫其身
    分證號碼，我們詢問是誰幫被告寫的，被告說是申請房產之
    類的人員協助填寫，醫護人員依照上面寫的資料輸入電腦，
    還是無法成功，後來告訴人請被告站在告訴人旁邊一起核對
    資料，但還是不行，被告就很激動，一直在叫囂，被告就辱
    罵告訴人「幹你娘」等語。剛才當庭勘驗的錄音光碟是案發
    現場的光碟，錄音光碟13：06那句「喂」是我發出的聲音，
    影像中的人也是我。被告罵髒話時，警察還沒有到現場。我
    們報警後，被告跟警察說我們不讓他進去醫院，被告無法接
    受，那時候陪同被告來的那個家屬才出現，那個男生叫被告
    不要這樣子失態等語相符（見偵卷第47至49頁；原審易字卷
    第65至69頁）。觀諸證人廖又萱、龔祐賢對於被告有出言「
    幹你娘」之言語，皆證述一致，且渠等與被告互不相識，於
    案發當天均係初次見面，證人廖又萱、龔祐賢於偵審程序中
    ，均以證人身分具結作證，應無甘冒刑法偽證罪重罪之風險
    ，虛編杜撰不實情節設詞誣陷被告。
  ㈡再者，經本院勘驗案發當時監視器錄影畫面，於被告與告訴
    人在醫院大廳發生爭執時，雖無法聽聞確有口出「幹妳娘」
    3字之人聲，惟被告對於原審勘驗案發當時監視器錄影畫面
    ，勘驗結果略以：
　  勘驗標的3：00000000_13h00m_ch5
    依螢幕畫面左上方時間2021／02／2013:00:00至13:19:59。
    勘驗結果如下：
   【13:05:41起】模糊爭吵聲。
   【13:05:52至13:05:53】
    醫護人員甲：現在外面是在吵架嗎?
   【13:05:54至13:05:57】
    爭吵聲持續，但內容不清。
   【13:05:58至13:06:00】
    醫護人員甲：喔! 受不了!
   【13:06:01至13:06:03】
    醫護人員乙（即告訴人）：你過來去看她的身分證號碼，                           就是不對，你去看!
   【13:06:03至13:06:11】
    爭吵聲持續，內容不清，並有碰撞聲。
   【13:06:11至13:06:22】
    男聲1：喂!
    醫護人員乙：怎麼樣? 請不要在這邊講髒話
    男聲1：這裡都有錄音錄影。
    女聲（即被告）：錄啊、錄啊…（咆哮聲，內容不清）。
　　                隨後亦出現碰撞聲。
   【13:06:26至13:06:30】
    醫護人員乙：小姐不好意思……（聲音模糊）。
　  女聲持續咆哮，內容不清。
   【13:06:32至13:06:38】
    男聲1：小黑小黑，急診現在叫警察。快點過來。
　　女聲持續咆哮，內容不清。
   【13:06:42至13:06:44】
    男聲2：好了啦! 
　　男聲1：請你不要這樣子。
   【13:06:45至13:07:03】
    女聲持續咆哮，內容不清；亦有其他模糊交談聲。
    醫護人員乙：你不要講髒話。
   【13:07:05至13:07:06】
    男聲1：先叫警察、先叫警察，打電話。
   【13:07:25至13:07:32】
    男聲1：小姐，我們都有錄音錄影。警察已經來了啦，趕快 
            逮一逮啦!
   【13:08:40至13:09:04】
    醫護人員丙：他們是在吵什麼啊?
    醫護人員丁：她的身分證字號就是我們這邊key不進去，可
                是不知道為什麼大廳那邊又可以放行讓她進來
                。   
    醫護人員丙：那大廳那邊呢?
    醫護人員丁：不知道啊! 她那個號碼就是key進去，字也不
　　            會出來。
   【13:14:40至13:15:00】
    醫護人員庚：因為我們現在就是醫療防護，一定要報身分證
　　            ，因為現在防疫的關係，所以我們就是要管制
　　            出入，可是如果像身分證資料報錯的話，我們
　　            也沒有辦法。因為我們如果放行的話，那其他
　　            人…（中間內容模糊），不能這樣子，對呀。
　　            」等節，則未予爭執（見原審易字卷第56至60
　　頁；本院卷第79頁）。觀諸上開被告於案發時在國泰醫院1
    樓急診室發燒篩檢站現場與告訴人發生爭執之歷程，顯見被
    告與告訴人是時確因核對身分證資料而發生齟齬爭執，被告
    亦在現場咆哮，並經告訴人多次制止，告訴人更有回應「請
    不要在這邊講髒話」、「你不要講髒話」等語及證人龔祐賢
    要求報警乙節。是以，若非被告未對告訴人口出本案穢語，
    告訴人及證人龔祐賢何以當場為上開回應，益徵證人廖又萱
    、龔祐賢上開證述，確與案發時之客觀情形相符而可採。被
    告於本件案發時、地，以「幹你娘」等語辱罵告訴人，堪以
    認定，足見被告辯稱當時沒有出言辱罵告訴人云云，洵無足
    採。且縱案發時之監視器錄音錄影光碟，或因收音距離及現
    場聲音環境等問題，而無法明確錄得被告出言辱罵告訴人之
    明確聲量，亦無礙於被告確有為本件公然侮辱之犯行。
　㈢另觀諸原審勘驗結果，其中勘驗標的2：00000000_12h59m_ch
    6所示，於13:06:11至13:06:22之間，告訴人要求被告不要
    講髒話時，現場除證人龔祐賢另有相關回應「喂！」、「這
    裡都有錄音錄影」外，別無其他男聲，直至13:06:42至13:0
    6:44之間，始有另一男聲表達「好了啦！」（見原審卷第58
    頁），另勘驗標的4：00000000_13h00m_ch6，另顯示：「
　　【13:00:00至13:01:05】
　　一身著紅色長袖上衣及深色長褲女性（下稱紅衣女性；即被
    告），左手拿著外套，邊走邊翻取隨身包內物品，朝醫院急
    診部大廳門口附近、由醫護人員負責之登記處移動。後該女
    性將自包內取出之紙張翻開，交由醫護人員查詢資料。（圖
    4至8）
   【13:01:06至13:01:39】
    一綁包頭、全身著粉色長袖外套及長褲的護理師，自畫面左
    側急診室內部走出來瞭解情況。門口登記處的護理人員拿起
    紙張向該護理師說明後，將紙張交還給紅衣女性。紅衣女性
    收起紙張，朝門口走去。（圖9至14）
   【13:01:40至13:02:02】
    紅衣女性走出急診部大廳後，在門口與身著橘色外套之男性
    （即被告所指陪同其子就醫之鄰居）所交談。（圖15至16）
   【13:02:09至13:02:19】
    紅衣女性再度進入急診部大廳，將紙張攤開給門口登記處醫
    護人員看，橘色外套男性靠過來瞭解狀況。（圖17至19）
   【13:02:31至13:02:52】
    橘色外套男性朝急診室內部走去後，紅衣女性繼續留在原地
    翻看紙張，之後走出急診部大廳。（圖20至23）
   【13:05:43至13:06:20】
    紅衣女性再度自外面走進醫院急診部入口，隨後走向登記處
    ，將手中白紙交予登記處醫護人員，由醫護人員查詢資料。
    （圖24至25）
   【13:06:21至13:06:38】
    該醫護人員查詢未果，揮手要對面之保全人員先看著該紅衣
    女性，便進入急診室內部。紅衣女性後隨警衛朝保全人員座
    位處走去。兩位醫護人員自急診室內部朝登記處走去（圖26
    至27）
   【13:06:39至13:07:08】
    隨後兩位醫護人員立於電腦前開始查詢。之後一綁馬尾、全
    身著粉色長袖外套及長褲的護理師，自畫面左側急診室內部
    走出來查看情況。兩位醫護人員查詢後仍未果，向紅衣女性
    解釋。（圖28至30）
   【13:07:09至13:07:32】
    立於左側之醫護人員朝該紅衣女性走去。該名紅衣女性情緒
    開始激動並揮動右手，與醫護人員、保全人員及自急診室內
    部走出之身著橘色外套男性交談。（圖31至32）
   【13:07:33至13:07:52】
    紅衣女性與醫護人員、保全人員及橘色外套男性繼續交談。
    （圖33）
   【13:07:53至13:08:06】
    紅衣女性再度將手中白紙交給醫護人員，醫護人員接過紙張
    後，移動至登記處再度與一直立於登記處之另一醫護人員一
    同查詢資料。此時紅衣女性、保全人員及橘色外套男性繼續
    交談。（圖34至36）
   【13:08:06至13:08:22】
    一個戴手術帽、身著藍綠色系短袖及長褲之護理師，自畫面
    左側急診室內部走出，朝登記處走去後，背著手站在上揭兩
    位醫護人員身後。隨後橘色外套男性走近登記處欲瞭解情況
    ，站在左側之護理師便將紙張遞給該男性。（圖37至38）
   【13:08:23至13:08:54】
    橘色外套男性閱讀紙張後，轉身繞過紅龍柱走向站在入口處
    的紅衣女性。紅衣女性伸出右手拿取該紙張收起後，開始以
    手指劃。旁邊的保全及橘色外套男性勸紅衣女性離開，橘色
     外套男性與女性一同退至門外。（圖39至41）
   【13:08:55至13:09:24】
    該紅衣女性站在急診部外近門口處，繼續與橘色外套男性交
    談。（圖42）
   【13:09:25至13:09:56】
    站在急診部內側靠門口處的保全人員，靠過去與紅衣女性、
    橘色外套男性交談。（圖43）
   【13:09:57至13:11:55】
    於急診部外側，出現兩名警員朝紅衣女性走近。該紅衣女性
    上前與警員交談並不時伸手指劃（圖44至45）
   【13:11:56至13:14:07】
    橘色外套男性再度進入急診部大廳與登記處醫護人員交談，
    嗣後橘色外套男性朝門外走去，再度加入紅衣女性與其他人
    之談話（圖46至48）
   【13:14:08至13:14:42】
    頭戴白色安全帽之警員進入急診部大廳，繞過紅龍柱走向門
    口登記處之護理師瞭解情況。紅衣女性與橘色外套男性繼續
    在門外交談（圖49至50）
   【13:14:43至13:15:06】
    橘色外套男性進入急診部大廳瞭解情況，紅衣女性繼續站在
    門外（圖51）
   【13:15:07至13:15:】
    橘色外套男性轉身走出門外，朝紅衣女性走去（圖52至53）
   【13:15:25至13:15:44】
    橘色外套男性再度進入急診部大廳和頭戴白色安全帽之警員
    交談，此時其中一名警員已移動至門外與紅衣女性交談（圖
    54）
   【13:15:45至13:16:25】
    橘色外套男性轉身走出門外，加入警員與紅衣女性之談話（
    圖55至56）
   【13:16:26至13:16:33】
    橘色外套男性再度進入急診部大廳，並朝急診室內部走去，
    消失在左側畫面。紅衣女性與警員持續在門外交談（圖57）
   【13:16:34至13:16:50】
    紅衣女性與警員持續在門外交談（圖58）
   【13:16:50至13:16:56】
    橘色外套男性走出急診部大廳，此時自畫面左至右側駛來一
    輛轎車，於急診部大廳門口前停下。紅衣女子站在門前與橘
    色外套男子交談（圖59至60）
   【13:16:59至13:17:10】
    有一人自駕駛座位置開門下車，並繞過該轎車車尾，將一袋
    物品置於急診室1樓門口前地上，隨後轉身開啟該轎車右後
    方座位之車門。紅衣女子與橘色外套男子繼續交談（圖61至
    62）
   【13:17:19至13:17:23】
    在急診部大廳頭戴白色安全帽之警員朝門外，向紅衣女子與
    橘色外套男子站立處走去（圖63）」（見原審卷第60至64頁
    ；截圖見第79至100頁）
　  觀諸上開勘驗結果，顯見該名身著橘色外套男子雖曾出現在
    案發現場，然於被告與告訴人發生爭執之過程中，並非全程
    在場，尤其是在被告於現場監視畫面光碟影像時間顯示13:0
    6:11至13:06:22，即被告口出穢言期間，並未見該名橘色外
    套男子在現場，此觀諸現場截圖益明（見原審易字卷第87至
    88頁），故證人龔祐賢證述被告口出穢言及警察據報到現場
    之後，陪同被告前往之家屬才出現，並叫被告不要這樣子失
    態等語（見偵卷第47至49頁；原審易字卷第65至69頁），與
    客觀事證仍屬相符，並無辯護人所指證人龔祐賢陳述有明顯
    瑕疵、不實在，而無足採之情事。
　㈣況據被告於警詢時供稱：我當時被告訴人氣的要死，就想跟
    告訴人同歸於盡、掐死她，所以我不記得是否有對告訴人辱
    罵「幹你娘」等語。我不知道我辱罵的對象是醫護人員云云
    （見偵卷第10、11頁）；復於偵查中改稱：我記得我沒有罵
    告訴人「幹你娘」，我不會講台語，我知道「幹你娘」是台
    灣的髒話，我們老家不是這樣講，我記得沒有罵這一句云云
    （見偵卷第49頁）；再於原審審理時辯稱：當天我確實有因
    為核對身分證資料的問題跟告訴人發生爭執，我認為告訴人
    故意為難我。但是我沒有講「幹你娘」這三個字，因為我不
    會講台語，也聽不懂台語云云（見原審卷第21、75頁），綜
    觀被告歷次供述，先稱不記得有無口出本案穢語，後改稱沒
    有辱罵告訴人，因為聽不懂台語，不會講台語云云，顯見被
    告所辯前後不一，已見情虛，是其所辯難以採信。至被告雖
    於本院審理期日提出身心障礙證明（見本院卷第129頁），
    主張其為中度智能障礙，辯護人並辯稱被告表達無法如一般
    常人順暢，遇到緊急狀況不知如何尋求協助而與告訴人產生
    一連串誤會云云，惟觀諸上開被告之身心障礙證明，被告之
    鑑定日期為111年5月5日，距離案發時已1年有餘，且觀諸被
    告自警詢迄今之陳述，尚無表達能力不足，無法溝通情事，
    且口出穢言辱罵他人亦與表達是否順暢、遇到緊急狀況不知
    協助等節無涉，自不得據此為有利於被告之認定。　
  ㈤按刑法之公然侮辱罪，祇須侮辱行為足使不特定人或多數人
    ，得以共見共聞即行成立，不以不特定人或多數人果已共見
    共聞為必要，祇以在事實上有此共見共聞之狀況，即足認為
    達到公然之程度。是依本件事發經過，足認被告係因告訴人
    表示無法輸入被告之身分證資料，正處於對告訴人不滿之情
    緒下，而對在不特定人得出入且得共見共聞之上開急診室篩
    檢站對告訴人口出「幹你娘」之語，顯具有針對性，且係出
    於情緒性反應所為攻擊性之謾罵言詞，而藉此表達不滿、貶
    抑告訴人之意，其確有公然侮辱之犯意無訛。又被告公然以
    「幹你娘」之言語辱罵告訴人，足以使告訴人聽聞後在精神
    上、心理上感到難堪、不快或羞辱，在客觀上足以貶損告訴
    人之名譽、人格地位及社會評價，確屬公然侮辱之行為無疑
    。
  ㈥綜上所述，被告所執上開辯詞，核與事證不符，應屬飾卸之
    詞而無足採信，本案事證明確，應予依法論科。
參、論罪
    核被告所為，係犯刑法第309條第1項之公然侮辱罪。又臺灣
    士林地方檢察署以110年度偵字第16536號併辦意旨書所載之
    移送併辦事實，經查與原起訴事實為同一事實，本院自得併
    予審理，附此敘明。
肆、上訴駁回之理由：　　
一、原審經審理結果，同上認定，以被告犯行事證明確，因而適
    用第309條第1項規定，並說明審酌被告未能理性處理情緒，
    率爾以上開穢語辱罵告訴人，致告訴人之名譽、人格尊嚴、
    社會評價遭受貶損，明顯欠缺尊重他人名譽之基本法治觀念
    ，所為實屬不該，兼衡其素行、犯罪之動機、目的、手段、
    告訴人所受損害、自陳未受教育之智識程度（並於本院審理
    時提出身心障礙證明〈中度〉）、目前無業、已婚（於本院審
    理時陳述業正訴請離婚）、尚有1名子女待其扶養之家庭生
    活經濟狀況（見原審卷第76頁），暨其犯後否認犯行，亦未
    能與告訴人達成和解之犯後態度等一切情狀，酌情量處拘役
    30日，並諭知易科罰金之折算標準，經核原判決認事用法，
    洵無違誤，量刑亦屬妥適。至原審於審理期日勘驗案發現場
    監視器光碟畫面時，雖認有「隱約聽到女聲咆哮『幹你娘』」
    ，經本院再次勘驗則無法為相同之認定，惟綜合審酌卷內相
    關事證，被告確有為本件公然侮辱犯行，業據本院認定如上
    ，故原審上開勘驗結果雖有微庛，並於原審判決為錯誤引用
    ，然對於判決本旨不生影響，尚不構成撤銷事由，併此指明
    。
二、被告不服原判決提起上訴，上訴意旨否認犯罪並為上開辯解
    ，然其所辯均要無足採，業據本院指駁如前，原判決認事用
    法復無違誤之處，是被告上訴為無理由，應予駁回。　　
據上論斷，應依刑事訴訟法第368條，判決如主文。
本案經檢察官胡原碩提起公訴、檢察官陳姿雯移送併辦，被告上
訴後，經檢察官蔡麗清到庭執行職務。 
中　　華　　民　　國　　111 　年　　11　　月　　9 　　日
                  刑事第十六庭  審判長法　官  劉嶽承
                                      法　官  王耀興
                                      法　官  古瑞君
以上正本證明與原本無異。
不得上訴。
                                      書記官  林君縈
中　　華　　民　　國　　111 　年　　11　　月　　9 　　日
附錄：本案論罪科刑法條全文
中華民國刑法第309條
公然侮辱人者，處拘役或9千元以下罰金。
以強暴犯前項之罪者，處1年以下有期徒刑、拘役或1萬5千元以
下罰金。